臺灣高等法院臺南分院刑事判決　　　　　 九十一年度交上易字第四八七號　孝股
　　上訴人即被告　甲○○
右上訴人因過失傷害案件，不服臺灣臺南地方法院九十年度交易字第四三一號中華民
國九十一年三月四日第一審判決（起訴案號：臺灣臺南地方法院檢察署九十年度偵字
第一０四四七號），提起上訴，本院判決如左：
    主  文
上訴駁回。
    事  實
一、甲○○受雇於孫女婿康潮鳴所開設之水果行擔任貨車駕駛載送水果，為從事業務
    之人，於民國（下同）九十年六月二十四日中午十二時許，駕駛車牌號碼ＵＫ－
    八八二號自用大貨車，沿台南縣仁德鄉○○村○○街，由東往西方向行駛，途經
    該街一○二號前之彎道時，理應注意汽車行駛時，駕駛人應注意車前狀況及兩車
    併行之間隔，並隨時採取必要之安全措施。而依當時天候晴、日間自然光線充足
    、柏油路面、路面乾燥、無缺陷、道路上未有任何障礙物、視距復屬良好等情形
    以觀，客觀上亦無不能注意之情事，其竟疏於注意車前狀況，且未保持與同向行
    駛在右，由乙○○騎乘之腳踏車之安全間隔，而貿然通過該路段。適乙○○騎乘
    腳踏車為閃避路旁之車輛亦疏未注意左方來往車輛，於偏左閃避時擦撞甲○○車
    之右後車身，乙○○人車倒地因之受有「左側頭部撕裂傷、鼻樑斷裂、撕裂傷、
    左側肋骨斷裂骨折」等傷害。
二、案經乙○○訴由台南縣警察局歸仁分局報請臺灣臺南地方法院檢察署檢察官偵查
    起訴。
    理  由
一、訊據被告甲○○固若坦承有從事駕駛業務，於右述時、地，駕車行經前開彎道時
    ，與告訴人乙○○所騎乘之腳踏車發生碰撞之事實，然矢口否認有何過失傷害之
    犯行，辯稱：「是告訴人為閃避一台車才騎出來撞到我的，其駕駛行為並無過失
    」云云。經查：
（一）被告如何於右揭時、地撞及告訴人之事實，業據告訴人於警訊時及偵、審中指
      訴甚詳，且有台南縣警察局歸仁分局製作之道路交通事故調查報告表一紙及照
      片四張分別附於警訊足憑。又告訴人因本件車禍而受有如事實欄所載之傷害，
      亦復有奇美醫學中心九十年七月二日出具之診斷證明書一紙可參。
（二）按汽車行駛時，駕駛人應注意車前狀況及兩車併行之間隔，並隨時採取必要之
      安全措施；又汽車行經彎道不得超車，道路交通安全規則第九十四條、第一百
      零一條第一款，分別定有明文。查肇事地點為一彎道，此有警訊卷附之現場照
      片可証，被告既領有駕照，於駕車行駛時，理應注意上開規定小心行駛，且該
      路段又係彎道，更應注意車前之狀況及與同側車輛之間隔，以防患危險之發生
      ；再依道路交通事故調查報告表所載，當時天候晴、日間自然光線充足、柏油
      路面、路面乾燥、無缺陷、道路上未有任何障礙物、視距復屬良好等情觀之，
      ，客觀上並無不能注意之情事；復依該事故調查表現場圖所繪，車禍發生後，
      告訴人遺留現場之血跡距右側路邊約一點六公尺，足認被告於超越告訴人車時
      並未注意車前狀況，及保持安全之間隔而肇致本件事故，其有過失甚明。即本
      件經送台灣省台南區行車事故鑑定委員會鑑定結果，亦認被告未注意行車之安
      全間隔，係本件車禍之肇事原因，有該委員會九十年十一月十六日南鑑字第九
      ○一三三四號函及所附之鑑定意見書一份附卷可參（見原審卷第三十一頁），
      此益證被告駕車肇事致告訴人受傷之行為，確有過失無疑。另查告訴人雖於偏
      左行駛時，亦疏未注意來往之車輛，同為肇事原因而與有過失，但尚難以此而
      解免被告之過失責任。
（三）末查，告訴人係因此次車禍而受有如事實欄所載之傷害，已如前述，是被告之
      過失行為，與告訴人所受之傷害結果間，復具有相當因果關係。被告所辯無過
      失云云，自無足取。本件事證已甚明確，被告過失傷害之犯行堪予認定。
二、按被告係大貨車司機，為被告於警訊時供明在卷，足認被告係從事駕駛業務之人
    ，於前揭時、地，駕駛前開大貨車，因過失致告訴人受傷。核其所為，係犯刑法
    第二百八十四條第二項前段之業務過失傷害罪。
三、原審以被告罪證明確，因予適用刑法第二百八十四條第二項前段、第四十一條第
    一項前段、罰金罰鍰提高標準條例第一條前段、第二條之規定；並審酌被告之生
    活狀況、品行、智識程度、犯罪所生之危險、被告與告訴人之過失程度、告訴人
    所生之損害，及被告肇事後，未與告訴人就民事損害賠償事宜，達成和解之態度
    之態度等一切情狀，量處拘役五十五日，並諭知易科罰金之折算標準。本院經核
    原判決認事用法，並無不合，量刑亦稱妥適。被告上訴意旨，否認犯罪，並指摘
    原判決不當，為無理由，應予駁回。
據上論斷，應依刑事訴訟法第三百六十八條，判決如主文。
本案經檢察官吳忠賢到庭執行職務。
中      華      民      國    九十一    年      五      月     十五     日
                                     臺灣高等法院臺南分院刑事第五庭
                                             審判長法官  鄭  文  肅
                                                   法官  王  浦  傑
                       法官  陳  珍  如
右正本證明與原本無異。
不得上訴。
                                             法院書記官  周  美  莉
中       華      民      國    九十一    年      五     月     十六     日
附錄本案論罪科刑法條全文：
中華民國刑法第二百八十四條第二項前段
 (過失傷害罪)
從事業務之人，因業務上之過失傷害人者，處一年以下有期徒刑、拘役或一千元以下
罰金，致重傷者，處三年以下有期徒刑、拘役或二千元以下罰金。
